# 请教二个审计标识的意义

提问人：助友先生 时间：2012-04-02 10:43:27
请教一下经常在底稿上看到 A/B T/F这两个标识是什么意思？

回答人：chenyiwei
每个事务所都有自己的审计标识体系的。这并不统一。查一下你们的底稿手册或者审计操作规程看看。